臺灣新竹地方法院刑事裁定
110年度聲字第951號
聲  請  人
即  受刑人  劉盈佑


上列聲請人即受刑人因違反槍砲彈藥刀械管制條例案件（本院10
4年度訴字第324號），聲請發還扣押物，本院裁定如下：
    主  文
聲請駁回。
    理  由
一、按扣押物若無留存之必要者，不待案件終結，應以法院之裁
    定或檢察官命令發還之；其係贓物而無第三人主張權利者，
    應發還被害人；扣押物因所有人、持有人或保管人之請求，
    得命其負保管之責，暫行發還；扣押物未經諭知沒收者，應
    即發還。但上訴期間內或上訴中遇有必要情形，得繼續扣押
    之；刑事訴訟法第142條第1項、第2項、同法第317條固有明
    文。惟法院審理案件時，扣押物有無繼續扣押必要，雖應由
    審理法院依案件發展、事實調查，予以審酌，然案件如未繫
    屬法院，或已脫離法院繫屬，則扣押物有無留存之必要，是
    否發還，應由執行檢察官依個案具體情形，予以審酌，合先
    敘明。
二、聲請意旨略以：聲請人即受刑人劉盈佑（下稱聲請人）因違
    反槍砲彈藥刀械管制條例案件，經本院以104年度訴字第324
    號判決確定在案，聲請人於訴訟中所提之道具彈40顆，請准
    予發還等語。
三、經查，聲請人因違反槍砲彈藥刀械管制條例案件，經本院以
    104年度訴字第324號判決判處有期徒刑2年2月，併科罰金新
    臺幣（下同）5萬元，罰金如易服勞役，以1千元折算1日，
    嗣聲請人不服提起上訴，經臺灣高等法院以105年度上訴字
    第2500號將原判決撤銷，改判處有期徒刑1年10月，併科罰
    金5萬元，罰金如易服勞役，以1千元折算1日，嗣聲請人又
    不服提起上訴，經最高法院以107年度台上字第351號判決上
    訴駁回而確定；又上開案件所宣告之刑，復與聲請人因另案
    偽造文書案件所受宣告之有期徒刑4月、5月，經臺灣高等法
    院以107年度聲字第1479號裁定定應執行有期徒刑2年2月確
    定，聲請人並於107年4月17日入監執行，於108年6月28日假
    釋出監，於同年12月4日假釋期滿未經撤銷等情，此有臺灣
    高等法院被告前案紀錄表1份（見本院卷第7頁至第13頁）附
    卷可參。揆諸上開說明，裁判一經確定，即脫離繫屬，該案
    已自法院脫離繫屬，是關於本案扣押物發還事宜，本院即無
    從辦理，應由執行檢察官依個案具體情形審酌。從而，聲請
    人向本院聲請發還扣押物，於法不合，應予駁回。
據上論斷，應依刑事訴訟法第220 條，裁定如主文。
中　　華　　民　　國　　110 　年　　7 　　月　　7 　　日
                    刑事第二庭  審判長法　官  楊數盈
                                      法　官  崔恩寧
                                      法　官  江宜穎
以上正本證明與原本無異。
如不服本裁定，應於收受送達後五日內向本院提出抗告狀。
中　　華　　民　　國　　110 　年　　7 　　月　　7 　　日
                                      書記官  林欣緣